【裁判字號】    97,訴,704
【裁判日期】    980811
【裁判案由】    毒品危害防制條例
【裁判全文】
臺灣桃園地方法院刑事判決               97年度訴字第704號
公  訴  人  臺灣桃園地方法院檢察署檢察官
被      告  王慶和
選任辯護人  朱富賢律師
上列被告因違反毒品危害防制條例案件，經檢察官提起公訴（96
年度偵字第19018 號），本院判決如下︰
    主  文
王慶和販賣第二級毒品，累犯，處有期徒刑柒年陸月，如附表一
編號一所示財物沒收，如全部或一部不能沒收時，以其財產抵償
之。又販賣第二級毒品，累犯，處有期徒刑捌年，如附表一編號
二所示財物沒收，如全部或一部不能沒收時，以其財產抵償之。
應執行有期徒刑拾伍年，如附表一所示財物沒收，如全部或一部
不能沒收時，以其財產抵償之。其餘被訴部分無罪。
    事  實
一、王慶和前於民國93年間因違反毒品危害防制條例案件，經國
    防部北部地方軍事法院桃園分院以93年度桃審字第176 號刑
    事判決判處有期徒刑8 月，93年12月2 日入監執行，於94年
    3 月10日執行完畢（於本案構成累犯）。詎仍不知悔改，明
    知甲基安非他命係經公告列為毒品危害防制條例第2 條第2
    項第2 款之第二級毒品，未經許可不得擅自販賣，竟基於意
    圖營利而販賣第二級毒品甲基安非他命之犯意，而為下列行
    為：
（一）於95年8 月、9 月間某日，在王慶和位於桃園縣八德市大
      興里17鄰城仔4 之25號住處，以每公克新臺幣（下同）4,
      500 元之價格，販賣第二級毒品甲基非他命與陳建隆1 次
      。
（二）於96年6 月中旬某日，在王慶和位於桃園縣八德市大興里
      17鄰城仔4 之25號住處，以5,000 元之價格，販賣第二級
      毒品甲基非他命與紀世俊1 次。
    嗣經檢察官指揮桃園縣政府警察局龜山分局偵辦，並核發通
    訊監察書對王慶和所使用之行動電話門號執行通訊監察後，
    於96年8 月24日拘提王慶和到案，而悉上情。
二、案經桃園縣政府警察局龜山分局報告臺灣桃園地方法院檢察
    署檢察官偵查起訴。
    理  由
甲、證據能力部分
一、按被告以外之人於審判外之言詞或書面陳述，除法律有規定
    者外，不得作為證據；被告以外之人於偵查中向檢察官所為
    之陳述，除顯有不可信之情況者外，得為證據；被告以外之
    人於檢察事務官、司法警察官或司法警察調查中所為之陳述
    ，與審判中不符時，其先前之陳述具有較可信之特別情況，
    且為證明犯罪事實存否所必要者，得為證據，刑事訴訟法第
    159 條第1 項、第159 條之1 第2 項、第159 條之2 分別定
    有明文。又刑事訴訟法第159 條之2 所謂「具有較可信之特
    別情況」，應依陳述人於陳述時之「外部情況」是否具有可
    信性決定之，所謂「外部情況」係指就詢問有無出於不正方
    法、陳述是否出於非任意性、有無違反法定障礙事由期間不
    得詢問及禁止夜間詢問之規定、詢問時是否踐行應先告知義
    務、警詢筆錄所載與錄音或錄影內容是否相符等情，且必須
    依據陳述人之觀察、記憶、表達是否正確、陳述人有無虛偽
    陳述之動機，及對照同一待證事項之其他經過詰問證人之證
    述是否相同，有無矛盾之處而加以綜合決定（最高法院94年
    度臺上字第1653號判決意旨參照）。經查：
（一）本件證人陳建隆於檢察官訊問時經具結後所為之證述，其
      性質雖屬傳聞證據，惟本院審酌證人陳建隆係自陳向被告
      王慶和購買第一級毒品海洛因之人，依其陳述乃親身經歷
      本案事實欄一、（一）所示犯行發生經過，渠等證詞對認
      定犯罪事實之存否有其必要性，且證人陳建隆於檢察官偵
      查中，經檢察官諭知證人有具結之義務及偽證之處罰並命
      朗讀結文具結擔保其證言之真實性後，以證人身分，於檢
      察官面前完整、連續陳述其親身經歷，且查無違法取證之
      瑕疵存在，應無顯不可信之情形，依刑事訴訟法第159 條
      之1 第2 項之規定，自得為證據。
（二）至證人陳建隆、紀世俊於警詢中所為證述，雖均亦屬傳聞
      證據，惟該警詢過程查無違法取證之瑕疵存在，證人陳建
      隆、紀世俊於警詢中之證述係出於其自由意志。另查，本
      院審理中業已傳喚陳建隆、紀世俊到庭以證人身分作證，
      並准許被告王慶和對陳建隆、紀世俊當庭及先前陳述進行
      詰問，此有本院審判筆錄在卷可考。即已賦予被告對於證
      人陳建隆、紀世俊對質詰問機會，因之，參諸刑事訴訟法
      159 條規定之立法意旨原即在保障被告之對質詰問權以觀
      ，證人陳建隆、紀世俊於審判外之警詢中所為之證述既已
      經被告於本院審理中經交互詰問予以核實，則陳建隆、紀
      世俊於審判外陳述與審判中之證述意旨相符之部分，其屬
      傳聞證據之瑕疵，應已治癒，業可認非仍屬傳聞，而已無
      依該條規定排除之必要。至陳建隆、紀世俊於審判外陳述
      與審判中之證述意旨不符之部分，基於後述之理由，堪認
      其陳述均具較可信之特別狀況，且為證明本件被告王慶和
      犯罪事實存否所必要，因認均得為證據。
二、另本件認定事實所引用之本件卷證所有證據（文書證據、物
    證等證據）等證據，檢察官、被告及其選任辯護人並未主張
    排除前開書證、物證之證據能力，且迄於本院言詞辯論終結
    前均未表示異議，本院審酌前開書證、物證並無證據證明係
    公務員違背法定程序所取得，亦無刑事訴訟法第159 條之4
    之顯有不可信之情況與不得作為證據之情形，本件認定事實
    所引用之本件卷證所有證據（文書證據、物證等證據），亦
    均認為有證據能力。
乙、認定犯罪事實之依據及理由
一、訊據被告王慶和矢口否認有何販賣第二級毒品甲基非他命犯
    行，辯稱：陳建隆、紀世俊都曾欠我的錢，被我打過，所以
    對我懷恨在心，才誣陷我有販賣第二級毒品甲基非他命云云
    。惟查：
（一）事實欄一、（一）部分
   1、上揭犯罪事實，業據證人陳建隆於警詢中證稱：「（警問
      ：你於96年7 月18日筆錄供稱曾向一名綽號『阿和』之男
      子購買毒品，以多少代價購買何毒品？）95年8 、9 月份
      在王慶和家中以1 克新臺幣4 千5 至5 千元不等之代價購
      買二級毒品安非他命，共買了約5 、6 次。（警問：警方
      提供檔案照片編號1-16號供你指認，你所稱綽號『阿和』
      之人有無在其中？）經我指認編號15就是綽號『阿和』。
      （警問：經查綽號『阿和』為王慶和，是否就是你稱之綽
      號『阿和』？）是的。（警問：你有無親眼目睹王慶和『
      阿和』販賣毒品給他人？數量？金額多少？）我沒有見過
      。（警問：你帶同警方前往八德市城仔4-25號指玄宮旁之
      住址，是否為王慶和住處？王某之交通工具為何？）是的
      。王慶和駕駛1 臺裕隆廠牌香檳金色的自小客車。（警問
      ：你是否知道王慶和還有無其它犯罪事證？）王慶和恐嚇
      我一定要向他購買毒品，如不從就要將我手、腳打斷等語
      ，我也於96年1 月份左右遭王慶和夥同另一人（我不認識
      ）將我押到他家中以拳頭毆打我的身體等處，還恐嚇我要
      拿槍打我。」等語；於檢察官訊問時復具結證稱：「（檢
      察官問：有無販賣過海洛因？）有，那是幫人調貨的，至
      於調給誰我已忘記了。（檢察官問：調貨時的情形如何？
      ）我都先跟客人拿到錢後，再向上游調貨。（檢察官問：
      筆錄中稱有綽號... 『王慶和』等人，是否有販賣或轉讓
      毒品給這些人？）是，... 我向他調貨的人有... 王慶和
      （安非他命）... 。」等語甚詳。經查，證人陳建隆於檢
      察官訊問時，經告以偽證罪之刑責後，具結證述曾向被告
      王慶和購買第二級毒品甲基非他命一情明確，是倘證人陳
      建隆所證不實，則有自罹偽證罪之可能。而證人陳建隆有
      否任何足令其甘冒偽證罪之風險而杜撰其向被告王慶和購
      買第二級毒品甲基非他命之虛情，僅為恣意誣攀被告王慶
      和之動機，而影響其證述內容之真實性，致其上開證述內
      容或有不實之虞，自有詳查之必要。
   2、經查，證人陳建隆嗣於本院審理中翻異其詞，就其於警詢
      及檢察官訊問時為何證稱曾向被告王慶和購買第二級毒品
      甲基非他命一節，先證稱：「（檢察官問：對於王慶和因
      為你躲債不還錢而打你這件事情，你沒有對他有一點不滿
      嗎？）就是到我被抓到我之前這條販賣，我有跟警察講說
      他有在賣藥。」嗣改稱：「（檢察官問：當時你在警局，
      除了交出王慶和之外，另外還有交出哪一些人？）我要想
      一下，我記得我好像交很多人，因為被抓到的時候神智不
      清，在提藥。（檢察官問：你是因為神智不清在提藥，所
      以才交一堆人？還是對這些人不滿，你才交出這些人？）
      都有。（檢察官問：你神智不清還能記得你對誰有不滿的
      情緒嗎？）就是仇恨比較重的，因為我不只被王慶和打過
      1 次。（檢察官問：你交出的這些人，有共同的特點就是
      這些人都打過你嗎？）有的是借錢，差不多啦，都是被打
      比較多，都是借錢沒有還、跑給他們追，然後被抓到就被
      打。」復又稱：「（檢察官問：你在警局的時候，你交出
      王慶和，你跟警察講的內容，有辦法讓警察繼續追查王慶
      和賣毒品的事情嗎？）我不知道，因為那時候我自己被抓
      到都亂掉了，我就想說看能不能脫罪，警察跟我講說交一
      些人出來，他要幫我跟法官求情說給我交保，我為了想要
      交保，所以我就講出很多有在賣毒品的、有在吃毒品的人
      。」末又稱「（辯護人問：你剛剛講檢察官問你的時候，
      就王慶和的部分，檢察官有問你說你是不是持有一種心態
      ，就是說你被打的仇恨，這些人你知道他們有使用毒品，
      隨便找一個人，警察就會去抓，假設真的抓到的話就可以
      減刑，有無此心態？）那時候警察跟我講說叫我交一些人
      出來，可以幫我跟法官求情，看可不可以給我交保，或者
      減刑，我那時候的心態就是被抓到，他又要給我起訴販賣
      ，我就想說趕快交一大堆人出來，我也沒有想那麼多，就
      是一直交一直交。（辯護人問：我的重點是說，你是不是
      知道這些人也在施用毒品，不管他們有沒有販賣就供出來
      ，看有沒有機會查到毒品案件來減刑這種心態？）有。」
      云云。查證人陳建隆於檢察官訊問時，具結證述曾向被告
      王慶和購買第二級毒品甲基非他命，此核與其於警詢中所
      證內容相符，而證人陳建隆雖嗣於本院審理中陳稱其所為
      上開證述均屬虛構，惟就其於警詢中何以證述曾向被告王
      慶和購買第二級毒品甲基非他命之緣由，先證稱係因積欠
      王慶和借款未還，遭王慶和毆打而心生怨恨，為求報復王
      慶和所為；復證稱於警詢時因施用毒品而神智不清，始供
      出許多毒品上游；旋又稱所供出之毒品賣家係與其有較重
      仇恨；嗣改稱係其本身為求交保，始供出其所知悉確有販
      賣、施用毒品之人；另又稱其係為圖本身涉犯之毒品案件
      可獲減刑，始儘量供出其所知悉之毒品人口云云，是證人
      陳建隆就其本身為何竟甘冒偽證罪之風險，為求誣陷被告
      王慶和，寧可自罹刑責亦在所不惜之重要動機，竟前後所
      述不一、數度翻異，則證人陳建隆究否確有其所自稱誣攀
      被告王慶和之理由，已難驟認。
   3、次查，證人陳建隆固於本院審理中一度堅稱其曾因積欠款
      項遭被告王慶和毆打，因而對王慶和心生不滿，始於警詢
      中誣指被告王慶和販賣第二級毒品甲基非他命云云。惟查
      ，證人陳建隆於本院審理中證稱：「（檢察官問：你跟被
      告有何糾紛？）我之前跟他借錢，被他打過。（檢察官問
      ：是什麼時候跟他借錢？）時間過太久，我忘記了，因為
      我已經執行快2 年了。（檢察官問：那是借多少錢？）好
      像是幾千元吧。（檢察官問：有超過5 千元嗎？）好像沒
      有。（檢察官問：本來借錢的時候，是約定隔多久要還錢
      ？）好像是隔天吧，我真的不記得了，因為時間真的過太
      久了，不知道是隔天還是過2 天這樣子。（檢察官問：有
      收利息嗎？）沒有。（檢察官問：借錢的地點在哪裡？）
      不記得。（檢察官問：王慶和是什麼時候因為你借錢沒還
      而打你？）好像是95年中，還是95年底，我忘記了。（檢
      察官問：王慶和打你的時間距離約定還款的時間隔了多久
      ？）我不記得，因為那時候我沒有錢還他，我跑給他追。
      （檢察官問：大概跑了多久被他追到？）2 個多月吧。（
      檢察官問：當你躲債躲了2 個月之後被王慶和找到，王慶
      和就打你了嗎？）對。（檢察官問：打你的地點在哪裡？
      ）我忘記了，我記得是在路邊，因為我在路邊被他踫到，
      我那時候是在外面。」、「（審判長問：你欠他多少錢一
      直沒有還？）5 、6 千元吧。」云云，經查，倘證人陳建
      隆確曾因積欠被告王慶和借款未還而遭王慶和毆打，並因
      此對王慶和心懷不滿，甚且願甘冒偽證罪風險構陷王慶和
      ，則證人陳建隆就該項肇致其對被告王慶和心生怨恨，甚
      至令其嗣後不惜以虛構販毒事實之方式誣陷王慶和之借款
      、毆打等事件始末，自應銘記於心而難以忘懷，豈有竟就
      其本身係何時向被告王慶和借款、約定還款期限、借款地
      點、因欠款未還而遭被告王慶和毆打之時間及地點等重要
      細節，竟僅能答稱不復記憶，而就其向被告王慶和借款之
      金額，所述亦前後不一之理？再者，證人陳建隆於警詢中
      ，陳稱向被告王慶和購買第二級毒品甲基非他命之期間係
      「95年8 、9 月」、次數係「5 、6 次」、金額為「45,0
      0 元到5,000 元」之間，然其並未目睹被告王慶和販賣第
      二級毒品甲基非他命與他人。然則，倘被告陳建隆上開所
      述純屬虛構，其目的僅在陷害被告王慶和，則證人陳建隆
      自可於其證述內容中，將其所稱向被告王慶和購買第二級
      毒品甲基非他命之期間拉長、次數增加、價錢提高，甚且
      匡稱被告王慶和另有販賣第二級毒品甲基非他命與不詳之
      他人，豈非更可達其誣陷被告王慶和以圖報復之目的，何
      有竟僅將被告王慶和販賣第二級毒品甲基非他命之期間、
      次數、金額限縮至此，而未能達其欲盡可能構陷被告王慶
      和之目的？
   4、又查，證人陳建隆於本院審理中固證稱：「（審判長問：
      你上次作證的時候，你有提到因為你欠王慶和的錢，被他
      逮到所以被他打，因此懷恨在心，所以在這起涉犯毒品案
      件被警察逮到之後，你就誣指說王慶和有販賣毒品給你，
      是否如此？）對。」、「（審判長問：從那次被打，你之
      後說在96年1 月間，又有一次踫到他，被押走，那次有無
      被打？）時間我不記得，過太久，我忘記了。（審判長問
      ：你在96年1 月份左右被王慶和另外協同一個人押走這件
      事情之後，一直到7 月16或17日被警察逮到這段期間，是
      否還有跟王慶和再聯絡？）沒有。（審判長問：王慶和有
      無主動要找你？）我不記得。（審判長問：你是否有主動
      要找他？）我忘記了，時間過太久了。（審判長問：還是
      你依然繼續在躲他？）好像還在躲他吧。（審判長問：你
      欠他多少錢一直沒有還？）5 、6 千元吧。（審判長問：
      所以你因為欠王慶和5 、6 千元，然後你在躲債，迴避王
      慶和，所以後來被他抓到，然後就揍你一頓，因此你懷恨
      在心，之後你還是繼續在躲他，也不會主動跟他聯絡，一
      直到被警察查獲時為止，這個錢都還沒有還清，是否如此
      ？）對。」云云。惟查，被告王慶和於96年5 月19日凌晨
      2 時3 分31秒，以其所持用之門號0000000000號行動電話
      ，撥打證人陳建隆所持用之門號0000000000號行動電話與
      陳建隆聯繫，雙方通話內容為：「（A ，即陳建隆：喂。
      ）B ，即王慶和，0000000000：你在哪裡。（A ：我在朋
      友這裡。）B ：你等一下帶球與硬的來我家，你同學在這
      裡，他要拿。（A ：我身上沒有了，都出完了。）B ：喂
      。（A ：同學怎樣，我都出完了要再去拿，我要看我老闆
      在哪裡。）B ：你看怎樣再跟我講，喂。（A ：我要過去
      找王兄。）B ：什麼時候過去？（A ：等我拿到錢。）B
      ：你什麼時候會到？（A ：我要先去找王兄才有東西。）
      B ：什麼時候？（A ：我要先打給他，他可能在內壢。）
      B ：那可能要一陣子。（A ：對，沒辦法一定要找他。）
      」嗣於96年5 月21日凌晨0 時59分5 秒、同日凌晨1 時1
      分21秒，被告王慶和再以其所持用之前開門號與證人陳建
      隆所持用之上開門號聯繫，雙方通話內容為：「（B ，即
      王慶和：你在哪裡？）A ，即陳建隆：在縱貫路。（B ：
      你要去哪裡？）A ：要去找人拿東西。（B ：你知道阿才
      的電話？）A ：0000000 要看一下，你等一下再打。」、
      「（A ，即陳建隆：0000000000。）B ：打不通。（A ：
      那我就不知道了，我只有這支。）B ：好。」又於96年5
      月21日凌晨4 時33分4 秒，被告王慶和再以其所持用之門
      號0000000000號行動電話，撥打證人陳建隆所持用之門號
      0000000000號行動電話與陳建隆聯繫，雙方通話內容為：
      「（B ，即王慶和：你在哪裡？）A ，即陳建隆：在桃園
      。（B ：幹什麼？）A ：我在忙，跟人家講事情。（B ：
      你那邊有東西嗎？）A ：不是我的，人家的。（B ：誰的
      ？1 克多少？）A ：30。（B ：那麼貴。）A ：我跟富易
      拿就30了。（B ：他給你30？）A ：對。（B ：好。）」
      此據證人陳建隆證述在卷，並有檢察官更正後之陳建隆行
      動電話門號00 00000000 號通訊監察譯文1 份在卷可稽。
      是揆諸上開通話內容以觀，證人陳建隆於其自稱遭被告王
      慶和毆打後之96年5 月19日、96年5 月21日，仍分別與被
      告王慶和有電話聯絡，且被告王慶和於電話中詢問證人陳
      建隆之行蹤、動向及所在地時，陳建隆均據實以答、無所
      迴避；而被告王慶和要求證人陳建隆攜帶「球與硬的」（
      即毒品與吸食器）前往王慶和住處供友人使用，陳建隆亦
      未拒絕，僅表示須待其找到「王兄」並取得所需物品之後
      始能前往；又被告王慶和向證人陳建隆詢問友人「阿才」
      之電話時，陳建隆旋即代為查詢；而被告王慶和向陳建隆
      詢及毒品之價格時，陳建隆亦知無不言，是倘證人陳建隆
      確曾因債務糾紛遭被告王慶和毆打，並因此對被告王慶和
      避之唯恐不及，而處處躲避王慶和，則豈有竟對其本身之
      行蹤有問必答，甚且願意攜帶王慶和所要求之物品前往王
      慶和之住處，而無懼於行蹤曝光後遭被告王慶和追蹤尋至
      ，或因前往王慶和之住處而自投羅網，而再遭討債毆打之
      理？又倘證人陳建隆確係因債務糾紛遭被告王慶和毆打，
      而對被告王慶和心生怨恨，其怨恨程度甚且足令證人陳建
      隆以販賣毒品之虛情構陷王慶和，則陳建隆又豈有對於王
      慶和之要求均同意予以協助、對王慶和詢問之事項均願意
      查詢回覆之理？是證人陳建隆於其自稱遭被告王慶和毆打
      之時點（即96年1 月間某日）後，與被告王慶和雙方互動
      過程仍屬熱絡，核無陳建隆所稱因此對被告王慶和不予理
      睬、斷絕連絡之情，是證人陳建隆所證其曾遭被告王慶和
      毆打一節，甚且因此與被告王慶和生有嫌隙一節，均無從
      信為真實。
   5、再者，證人陳建隆於本院審理中既一度證稱其於警詢中證
      述曾向被告王慶和購買第二級毒品甲基非他命，係因其積
      欠王慶和欠款未還，遭王慶和毆打而心生怨恨，故欲以此
      誣攀王慶和，致陷王慶和於囹圄。足認證人陳建隆對被告
      王慶和積怨甚深，是陳建隆遇有可陷害王慶和之場合，自
      當盡可能把握機會使王慶和之名譽受損，而無甚且為王慶
      和澄清迴護之可能。惟查，證人陳建隆於96年5 月19日凌
      晨2 時26分57秒至5 月19日凌晨2 時34分59秒，以其所持
      用之門號000000000 0 號行動電話，撥打「黃智健」所持
      用之門號0000000000號行動電話與「黃智健」聯繫，雙方
      通話內容為：「（A ，即陳建隆：老大又回來找我了。）
      B ，即『黃智健』：誰找你？（A ：阿和，我去龜山那裡
      遇到阿和，龜山那個藥頭。）B ：找你幹嘛？（A ：就說
      我亂講話，我已經很久沒有跟他。）B ：對。（A ：就是
      上次阿俊講，文其上次他家被衝，阿和帶去的，最後打電
      話跟伯文講，也有跟龜山的藥頭講，我就只有跟這兩個人
      講而已。）B ：那你就是被伯文賣掉了。（A ：一定是的
      。）B ：是伯文。（A ：伯文剛剛也有打電話給我，問一
      些有的、沒有的，現在阿和就是，我，我、阿俊和文其3
      人對質，外面的事情到底是誰傳出去的，現在外面很多人
      知道，這樣下去阿和要怎麼做人，我怎麼可能去講一些有
      的、沒有的，那時候是伯文來問我他跟阿和吵架，依朋友
      立場我一定會跟他講一下，現在變成他說我亂講話，你叫
      我要怎麼辦。）」，此有檢察官更正後之「證人陳建隆使
      用之0000000000號行動電話之通訊監察譯文」（第6 頁）
      附卷可稽。而證人陳建隆於本院審理中證稱：「這通電話
      好像是龜山的藥頭告訴我『阿和』要找我，『阿和』說我
      亂講話。我們有一些吃藥的朋友，有人家裡被警察抄。『
      阿俊』紀世俊告訴我『文其』家被警察衝，是『阿和』帶
      過去的，我跑去跟那個藥頭講，我印象中這件事情我有跟
      3 、4 個人講過。我們吃藥的聽到這些事情都會怕，就會
      要閃。我不知道到底有沒有『阿俊』所說『文其』家被衝
      是『阿和』帶過去的這件事情，我也是聽『阿俊』說的。
      如果說沒有這件事情，我傳出去讓人家誤以為是『阿和』
      帶人去衝『文其』家，『阿和』因為我的緣故受到別人誣
      陷，如果是現在，我會有一點對『阿和』心懷歉疚，但當
      時不會，沒有想那麼多。」等語。惟查，證人陳建隆既自
      稱因欠錢遭王慶和毆打，而對王慶和心生怨恨，其怨恨之
      程度甚且使證人陳建隆於警詢及檢察官訊問時不惜誣指被
      告王慶和販賣第二級毒品甲基非他命，而使王慶和因此涉
      犯重罪，以此方式以洩心頭之恨，則縱王慶和實未曾帶同
      員警前往「文其」住處搜所，而陳建隆聽聞紀世俊轉述王
      慶和帶同員警搜索「文其」住處一事後，即不分青紅皂白
      將該事轉告他人知悉，並使該事因而於渠等之交友圈中廣
      為流傳，惟嗣後發現該事純屬子虛烏有，則證人陳建隆反
      更應幸災樂禍，樂見王慶和因此遭同在施用毒品之人誤會
      ，並順勢達其損害王慶和之名譽以報一己之仇之目的，何
      有竟於電話中向黃智健表示「這樣下去，阿和要怎麼做人
      呢？」而擔憂王慶和遭謠傳困擾，並憂慮王慶和恐因此難
      以做人之必要？甚且表示可由藉「我（即陳建隆）、阿俊
      和文其3 人對質」之方式釐清事件始末，以還王慶和清白
      之理？準此，益徵證人陳建隆所證，其曾因積欠被告王慶
      和款項遭王慶和毆打，並因之對被告王慶和心生怨隙，始
      設詞誣陷被告王慶和販賣第二級毒品甲基非他命云云，顯
      均係杜撰之詞，洵無足採。
   6、綜上，揆諸證人陳建隆與被告王慶和間往來互動情形，證
      人陳建隆所述其與被告王慶和間因債務糾紛而生有怨隙之
      情況，顯屬不實。是證人陳建隆自稱其於警詢及檢察官訊
      問時係虛偽陳述之動機，既係建立於證人陳建隆虛構捏造
      之怨隙上，自難認證人陳建隆於警詢及檢察官訊問時所為
      對被告王慶和不利之證述，有何虛偽不實之理由存在。再
      參諸證人陳建隆於本院審理中，甚且竟甘冒偽證罪之風險
      而杜撰其與被告王慶和間有一虛偽不實之芥蒂嫌隙，並欲
      以該不實之怨隙事項，作為其警詢及檢察官訊問時所述內
      容係均意在陷害被告王慶和之理由，以此方式而為對被告
      王慶和有利之證述，足認證人陳建隆顯有為被告王慶和開
      脫其刑之圖，是益難認被告王慶和與證人陳建隆間有何足
      令證人陳建隆以不實之販毒情事誣陷被告王慶和之深怨或
      動機。綜上，被告王慶和確於95年8 、9 月間，在其位於
      桃園縣八德市城仔4- 25 號住處，販賣第二級毒品甲基非
      他命與證人陳建隆1 次一節，應堪認定。證人陳建隆於本
      院審理中所證其前稱曾向被告王慶和購買第二級毒品甲基
      非他命，或係因對被告王慶和心有怨恨、或係為求交保、
      或係為求減輕本身涉犯毒品危害防治條例案件之刑責云云
      ，顯均係迴護被告王慶和之詞，洵無足採。
   7、另查，公訴意旨認被告王慶和係以「每公克4,000 至5,00
      0 元不等」之價格，販賣第二級毒品甲基非他命與陳建隆
      ，惟證人陳建隆於警詢以迄本院審理中，均未曾提及有何
      曾以每公克「4,000 元」之價格向被告王慶和購買第二級
      毒品甲基非他命之情，是公訴人此部分所認，應有誤會。
      而證人陳建隆於警詢中既就其向被告王慶和購買第二級毒
      品甲基非他命之金額，僅能答稱介於4,500 元至5, 000元
      之間，而未能逐次詳記，則依「罪證有疑、利歸被告」原
      則，應認本件被告王慶和販賣第二級毒品甲基非他命與證
      人陳建隆之價格，僅為4,500 元。
   8、末查，證人陳建隆固證稱其於95年8 、9 月份，在王慶和
      位於桃園縣八德市城仔4-25號住處，向王慶和購買第二級
      毒品甲基非他命，次數共約5 、6 次等語，惟本件經到庭
      實施公訴之檢察官於本院審理中明確表示起訴書中僅就其
      中1 次販賣第二級毒品甲基非他命之行為起訴，是證人陳
      建隆所證之被告王慶和其餘各次販賣第二級毒品甲基非他
      命行為，即非本件審理範圍，應與敘明。
（二）事實欄一、（二）部分
   1、上揭犯罪事實，業據證人紀世俊於警詢中證稱：「（警問
      ：你所持有、施用二級毒品安非他命是向何人購得？）我
      分別向陳建隆、王慶和還有一名綽號『阿峰』購買毒品。
      」、「（警問：警方提供檔案照片編號1-8 供你指認，王
      慶和有無在內？）經我指認編號2 號就是王慶和無誤。（
      警問：你於何時、何地向王慶和以多少代價購買何毒品。
      ）我共向王慶和毒品約3 、4 次，最近一次是96年6 月中
      旬在王慶和家中以新臺幣5,000 元購買二級毒品安非他命
      。（警問：王慶和聯絡電話為何？現住何處？）電話我忘
      記了。桃園縣八德市城仔4-25號。」等語甚詳。而證人紀
      世俊有否任何足令其杜撰虛情以蓄意誣攀被告王慶和之合
      理動機，致其前開所證曾向被告王慶和購買第二級毒品甲
      基非他命之內容或有不實之虞，亦有詳查必要。
   2、經查，證人紀世俊於本院審理中一度證稱：「我和王慶和
      是普通朋友。我欠王慶和總共2 、3 千元，忘記是何時借
      的錢。本來約定差不多一星期之後還錢，時間到了我沒還
      ，王慶和逼我，我就躲起來。距離還款日差不多10幾天，
      我才在我住處附近的秀山路被王慶和找到，當時我只有1
      個人，王慶和旁邊還有2 個我不認識的朋友。王慶和找到
      我時，說我欠他錢又躲他，我說我還不出來，王慶和就揍
      我，只有王慶和一個人動手，他用拳頭打我幾拳而已，我
      沒有受傷。之後王慶和還有跟我要這筆錢，我就慢慢還他
      ，已經結清了。王慶和因為我欠錢打我，我覺得沒關係，
      但王慶和是我哥哥的朋友，還來打我，我覺得很生氣。所
      以我被警察抓到的時候，說毒品是我出錢跟王慶和拿的，
      事實上是我跟王慶和一起出錢去龜山找『蔡劍峰』拿的。
      」，而稱其於警詢中所證曾向被告王慶和購買第二級毒品
      甲基非他命一情，係因其曾積欠被告王慶和借款未還，遭
      被告王慶和毆打而懷恨在心，始起意誣陷被告王慶和所致
      ，事實上其僅係與被告王慶和2 人共同合資向第三人「蔡
      劍峰」購買第二級毒品甲基非他命云云。惟查，證人紀世
      俊於98年7 月14日本院審理中另證稱：「（審判長問：你
      上次作證的時候，你有提到說你之前在警詢的時候，之所
      以指證王慶和賣安非他命給你是因為你欠他錢，因為欠錢
      的原因被他打，所以你懷恨在心，因此你才故意說是他販
      賣安非他命給你，實際上是你跟他合資去購買，是否如此
      ？）對。（審判長問：你跟王慶和合資購買過幾次？）5
      、6 次超過。（審判長問要合資購買這件事情都是你主動
      找王慶和，還是說王慶和邀你去合資？）2 個都有。（審
      判長問：為何你會欠王慶和？）我沒有錢，請他先出錢去
      幫我拿，到時候再還他。（審判長問：意思就是說你之所
      以欠他錢是因為你當初跟他合資去買安非他命，他先幫你
      墊錢，結果事後你拿到安非他命了，但錢卻沒有還他？）
      對。（審判長問：那是第幾次的事情？）忘記了。（審判
      長問：應該是最後一次合資你才欠他沒有還吧？要不然之
      前如果有欠的話，下次就不會再合資了吧？）應該是。（
      審判長問：你是否還記得被他打是何時？）不記得。（審
      判長問：你這個筆錄是在96年8 月14日做的，你當時應該
      是在看守所在押當中，是警方借提，裡面有提到你是在7
      月17日在大溪鎮北二高涵洞下被警方查獲二級毒品安非他
      命，你是否還記得你是在被警方查獲之前多久被王慶和打
      ？）大概半個多月有。（審判長問：所以說你大概是在96
      年6 、7 月因為欠錢，所以被王慶和打？）應該是。（審
      判長問：這麼說你跟王慶和合資合買的時間應該也是在96
      年6 、7 月左右？）好像是。（審判長問：你跟王慶和合
      資買，你都出多少錢，他出多少錢？）一人一半。（審判
      長問：這麼說你在警詢中所述，最近一次96 年6月中旬在
      王慶和家，以新臺幣5,000 元購買二級毒品安非他命，實
      際上就是你96年6 月中旬在王慶和家跟他合資購買安非他
      命，而你出5,000 元，他也出5,000 元，由他出面去跟藥
      頭拿，是否如此？）對。（審判長問：這一次有無拿到？
      ）不太記得。（審判長問：按照你剛剛所述，你是最後一
      次購買，而去購買的時候，王慶和先幫你墊錢，你安非他
      命有拿到，結果你錢沒有還他才因此欠他，那不就代表說
      這是96年6 月的最後一次？）證人紀世俊點頭。（審判長
      問：所以你的意思就是說96年6 月中旬這是最後一次，你
      跟王慶和約好每個人各出5,000 元，然後他出面去買安非
      他命，買回來之後分一半給你，錢先幫你墊，但事後你卻
      一直沒有還他這筆錢？）對。（審判長問：所以你就是欠
      王慶和5,000 元？）對。（審判長問：【提示本院98年6
      月18日審判筆錄第5 頁】為何上次檢察官問你說『你與王
      慶和之間有沒有什麼仇恨？』你回答說有，因為你欠他2
      、3 千元？）大部分都是3,000 至5,000 元合資去拿的。
      （審判長問：你方才說你最後一次欠他錢沒還，最後一次
      是5,000 元，你出5,000 元，他出5,000 元，他先幫你墊
      5,000 元，他沒有拿到錢，所以錢沒有還他，因為這樣被
      他打，如果這樣，你為何上次說是2 、3 千元？）那一次
      我記得我好像有拿2 、3 千元先給他。（審判長問：可是
      你剛剛講說沒有還錢？）對，沒有還清，有先拿2 、3 千
      元給他。（審判長問：為何你剛剛之前講說他先幫你墊了
      5 千元，你都沒有還？）證人紀世俊沈默，嗣答稱：忘記
      了。（審判長問：就只是以忘記了這個理由來作解釋，是
      否如此？還是你有其他理由可以講？）沒有其他理由。」
      云云。是證人紀世俊既稱其積欠被告王慶和欠款未還，並
      曾因此遭王慶和毆打，則紀世俊就該次金錢借貸之前後始
      末，或至少就欠款金額多寡、清償與否等細節，自應記憶
      甚詳，惟紀世俊就該次肇致其遭被告王慶和毆打，並因之
      對被告王慶和心懷怨恨且起意誣陷王慶和之重要債務糾紛
      ，其欠款金額究係若干、嗣後是否業已如數清償等節，所
      述竟前後迥異，並於其前後不一之證述內容遭受質疑之際
      ，僅能以「忘記了」等語含糊以對，而無法解釋其證述矛
      盾之緣由。是證人紀世俊所稱其曾積欠被告王慶和借款未
      還一節，是否屬實，已難驟信，則證人紀世俊嗣後所證其
      係因該筆未還之欠款遭被告王慶和毆打，始因之對被告王
      慶和心生怨恨而蓄意誣陷王慶和販賣毒品云云，亦難逕認
      與事實相符。再參諸後述之理由，證人紀世俊於本院審理
      中，竟甘冒偽證罪之風險，將前稱向被告王慶和「購買」
      第二級毒品甲基安非他命一節，改稱為子虛烏有之「合資
      」情事，而為對被告王慶和有利之證述，足認證人紀世俊
      顯有為被告王慶和脫免其刑之圖，更難認證人紀世俊與被
      告王慶和間，有何足令證人紀世俊生有虛構事實誣陷被告
      王慶和之動機之芥蒂怨隙存在。
   3、又證人紀世俊固於本院審理中證稱其於警詢中所稱向被告
      王慶和購買毒品一節純係誣陷，實則係其與被告王慶和合
      資向『蔡劍峰』購買毒品，且「我打給王慶和都是要跟他
      去買毒品」云云，並證稱：「（審判長問：你剛剛講說既
      然你是跟王慶和合資購買的，你們在合資的時候，就你邀
      他一起合資購買時，你會如何跟他講？）我們兩個一人出
      一半。（審判長問：如果是用電話聯絡的話，你會如何跟
      王慶和講？）一人出一半，合資去拿。（審判長問：如果
      說你是要跟別的藥頭買安非他命的話，你電話打過去，你
      會如何跟藥頭講？）說要拿多少。（審判長問：所以你的
      意思就是說以電話聯絡時，如果為合資購買的話，你會跟
      對方講說『我們合資去拿，一人一半。』如果說是要跟對
      方買的話，你會直接跟他講說要跟他拿多少，是否如此？
      ）是的。（審判長問：你會不會先問那個藥頭手上還有沒
      有存貨？）不會。（審判長問：會直接跟他講說你要拿多
      少？）對。」、「（審判長問：你直接跟他講說要3 張，
      這是跟對方買？）對。（審判長問：你剛講說如果是要跟
      對方合買的話，會在電話中跟對方講清楚『我們一人一半
      合資去買』，如果是要跟對方買的話，當然你不見得會跟
      對方問還有沒有貨，但是你會事先跟他講你要多少、什麼
      東西，是否如此？）應該是。」等語。惟查，證人紀世俊
      於96年2 月8 日下午6 時48分5 秒至96年2 月8 日下午6
      時49分43秒，以其所持用之門號0000000000號行動電話，
      撥打被告王慶和所持用之門號0000000000號行動電話與王
      慶和聯繫，雙方通話內容為：「（A ，即王慶和：喂你好
      ，請問你誰？）B ，即紀世俊：阿俊。（A ：喂，老闆你
      好。）B ：什麼老闆，你董事長，你那裡還有＊＊。（A
      ：有，多少。）B ：3 張，你0955是幾號？（A ：沒有啦
      ，你叫他打我這支0000000000。）B ：好。」此據證人紀
      世俊於本院審理中證述屬實，復有檢察官更正後之王慶和
      行動電話門號0000000000號通訊監察譯文1 份在卷可稽。
      而上開通訊監察譯文中，證人紀世俊所詢問及被告王慶和
      所答稱「3 張」之物品即第二級毒品甲基非他命，此亦據
      證人紀世俊於本院審理中證述明確。是揆諸上開通訊監察
      譯文所示，證人紀世俊於該次與被告王慶和之電話聯繫中
      ，係直接向被告王慶和表示「要3 張」第二級毒品甲基非
      他命，與證人紀世俊自稱其向藥頭購買毒品時，均係逕向
      藥頭表示「要拿多少」而表明欲購買之毒品數量對話模式
      相符，而無任何其向被告王慶和表示「一人一半、合資去
      拿」等合買意思之對話內容，況證人紀世俊於電話中直接
      向通話對象表示「要3 張」，即係向通話對象購買毒品之
      意，亦據證人紀世俊證述明確，益徵上開通話內容係證人
      紀世俊向被告王慶和購買第二級毒品甲基非他命無訛，而
      非雙方合資購買甲基非他命。綜上，被告王慶和確曾販賣
      第二級毒品甲基非他命與證人紀世俊一節，洵堪認定，證
      人紀世俊於本院審理中所證其與被告王慶和間之電話聯絡
      內容，均僅為與被告王慶和共同「合資」取得甲基非他命
      一情，已顯屬迴護之詞，不足採信。準此，益徵證人紀世
      俊於警詢中所證，被告王慶和曾於96年6 月中旬，在王慶
      和位於桃園縣八德市城仔4-25號住處，以5,000 元之價格
      販賣第二級毒品甲基安非他命與證人紀世俊一節，堪認屬
      實。
   4、末查，證人紀世俊固證稱其曾向被告王慶和購買第二級毒
      品甲基非他命約3 、4 次等語，惟本件經到庭實施公訴之
      檢察官於本院審理中明確表示起訴書中僅就其中1 次販賣
      第二級毒品甲基非他命之行為起訴，是證人紀世俊所證之
      被告王慶和其餘各次販賣第二級毒品甲基非他命行為，即
      非本件審理範圍，亦應敘明。
（三）再查，販賣第二級毒品係違法行為，非可公然為之，亦無
      公定之價格，不論任何包裝，均可任意分裝增減分量，而
      每次買賣之價量，亦可能隨時依雙方間之關係深淺、資力
      、需求量及對行情之認知、來源是否充裕、查緝是否嚴緊
      ，購買者被查獲時供述購買對象之可能性風險之評估等，
      因而異其標準，並機動調整，非可一概而論，販賣之利得
      除經坦承犯行或價量俱臻明確外，委難察得實情，販賣之
      人從價差或量差中牟利方式雖異，其意圖營利之非法販賣
      行為則一，是除非別有事證，足認係按同一價量委買、轉
      售或無償贈與，確未牟利外，尚難執此遽認非法販賣之證
      據有所未足，致使知過坦承者難辭重典，飾辭否認者反得
      僥倖，而失情理之平。再參酌第二級毒品之交易為政府懸
      為嚴予取締之犯罪，以本件而論，被告王慶和與證人陳建
      隆、紀世俊之交情均屬普通，則被告王慶和與既與證人陳
      建隆、紀世俊並非至親，苟無利潤可圖，衡情應無甘冒遭
      查緝法辦重刑之風險及舟車勞頓往來奔波之辛勞，而交付
      第二級毒品甲基非他命與證人陳建隆、紀世俊之理。是本
      件被告王慶和販賣第二級毒品甲基安非他命顯具營利之意
      圖，堪以認定。
（四）另查甲基安非他命（Methamphetamine） 及安非他命（Am
      phetamine） 均屬安非他命類之中樞神經興奮劑，且安非
      他命及甲基安非他命之俗名通常混用，而一般用語之習慣
      ，亦未詳加區分安非他命與甲基安非他命。而「目前國內
      緝獲之白色結晶或粉末狀安非他命毒品，其成分多為甲基
      安非他命。」有行政院衛生署管制藥管理局93年11月2 日
      管檢字第0930010499號函示可憑，本案被告王慶和及證人
      陳建隆、紀世俊等人所指之安非他命及相關筆錄，關於安
      非他命之記載，堪認應係甲基安非他命之誤，附此敘明。
（五）綜上所述，本件事證明確，被告王慶和販賣第二級毒品犯
      行洵堪認定，應予依法論罪科刑。
二、核被告王慶和所為，係犯毒品危害防制條例第4 條第2 項販
    賣第二級毒品罪。被告於販賣第二級毒品甲基安非他命前後
    意圖販賣而持有甲基安非他命之低度行為，應為販賣第二級
    毒品甲基安非他命之高度行為所吸收，不另論罪。被告於事
    實欄一、（一）及事實欄一、（二）所犯之販賣第二級毒品
    罪，犯意個別、行為互殊，應予分論併罰。被告前於93年間
    因違反毒品危害防制條例案件，經國防部北部地方軍事法院
    桃園分院93年度桃審字第176 號刑事判決判處有期徒刑8 月
    ，93年12月2 日入監執行，於94年3 月10日執行完畢，此有
    臺灣高等法院被告前案紀錄表1 份在卷足參。被告於前案有
    期徒刑執行完畢後，5 年內故意再犯本件有期徒刑以上之各
    罪，均為累犯，應分別依刑法第47條第1 項之規定，就法定
    刑無期徒刑以外之其餘各法定刑加重其刑。爰審酌被告王慶
    和正值青壯，竟不思以正當管道賺取所需，為謀一己之私利
    ，即販賣第二級毒品甲基安非他命予他人施用，嚴重損及國
    民健康，且犯後矢口否認犯行、心存僥倖，屢屢飾詞狡辯以
    圖卸責、態度非佳，兼衡被告販賣第二級毒品甲基安非他命
    之次數、各次販賣所得之金額，並其犯罪動機、目的、手段
    、素行等一切情狀，分別量處如主文所示之刑，並定其應執
    行之刑。
三、沒收部分
（一）被告王慶和於事實欄一、（一）所示時、地，販賣第二級
      毒品甲基非他命與證人陳建隆，共計4,500 元；於事實欄
      一、（二）所示時、地，販賣第二級毒品甲基非他命與證
      人紀世俊，共計5,000 元。是被告王慶和於事實欄一所示
      時、地販賣第二級毒品甲基非他命所得共計9,500 元，此
      為被告王慶和販賣第二級毒品甲基非他命所得之財物，是
      應依毒品危害防制條例第19條第1 項之規定諭知沒收，如
      全部或一部不能沒收時，以其財產抵償之。
（二）經查，目前臺灣各家電信業者均認客戶於申請門號並取得
      SIM 卡後，即取得該SIM 卡之所有權，此有司法院97年5
      月6 日院臺廳刑一字第0970009760號函可稽。查被告王慶
      和與證人紀世俊聯繫販賣第二級毒品甲基非他命犯行所用
      之行動電話門號0000000000號SIM 卡1 張，係被告王慶和
      之妻張珍綺（嗣改名為張禾芹）所申辦，此有行動電話門
      號0000000000號通聯調閱查詢單1 份在卷可稽，又上開門
      號及配用該門號SIM 卡之行動電話1 支係張珍綺所有，此
      業據被告王慶和供述在卷，是均非被告王慶和所有。另本
      件事實欄一、（一）、（二）所示各次犯行中，復無從認
      被告王慶和係持用門號0000000000號行動電話與證人陳建
      隆、紀世俊聯絡各該販賣第二級毒品甲基非他命事宜，是
      亦難認上開門號0000000000號SIM 卡1 張及配用該門號SI
      M 卡之行動電話1 支，係供被告王慶和犯本件販賣第二級
      毒品甲基非他命犯行所用之物，自無從依毒品危害防制條
      例第19條第1 項規定宣告沒收，附此敘明。
丙、無罪部分
一、公訴意旨另以：被告王慶和除前開經本院論罪科刑之犯行外
    ，其明知海洛因、甲基安非他命係分別經公告列為毒品危害
    防制條例第2 條第2 項第1 款、第2 款之第一級、第二級毒
    品，未經許可不得擅自販賣，竟基於意圖營利而販賣第一級
    毒品海洛因、第二級毒品甲基非他命之犯意，以其所持用之
    門號為0000000000號行動電話，販賣第一級、第二級毒品，
    犯行如下：
（一）於97年2 月間某日，利用上開電話與綽號「董事長」之人
      所使用之門號0000000000號行動電話聯繫，雙方於電話中
      約定由王慶和販售第一級毒品海洛因，金額約6,000 元不
      等。
（二）於96年6 月後某日，在王慶和位於桃園縣八德市大興里17
      鄰城仔4 之25號住處，販賣第二級毒品安非他命與趙健志
      。
二、按犯罪事實應依證據認定之，無證據不得認定犯罪事實；不
    能證明被告犯罪者，應諭知無罪之判決，刑事訴訟法第154
    條第2 項、第301 條第1 項分別定有明文。又事實之認定，
    應憑證據，如未能發現相當證據，或證據不足以證明，自不
    能以推測或擬制之方法，為裁判基礎（最高法院40年臺上字
    第86號判例意旨參照）；另認定犯罪事實所憑之證據，雖不
    以直接證據為限，間接證據亦包括在內，然而無論直接證據
    或間接證據，其為訴訟上之證明，須於通常一般之人均不致
    有所懷疑，而得確信其為真實之程度者，始得據為有罪之認
    定，倘其證明尚未達到此一程度，而有合理之懷疑存在而無
    從使事實審法院得有罪之確信時，即應由法院為諭知被告無
    罪之判決（最高法院76年臺上字第4986號判例意旨參照）。
三、訊據被告王慶和堅詞矢口否認有何前開販賣第一級毒品海洛
    因、第二級毒品甲基非他命之犯行。經查：
（一）公訴意旨認被告王慶和於上述時間、地點，販賣第一級毒
      品海洛因與綽號「董事長」之人，無非係以被告王慶和於
      警詢及檢察官訊問時供稱曾於96年農曆過年後，為「董事
      長」調第一級毒品海洛因，每次調0.9 公克，代價為6,00
      0 元，共調過2 、3 次等語，及臺灣桃園地方法院檢察署
      98年6 月8 日98年度蒞字第6469號補充理由書所附更正後
      被告王慶和所使用之門號0000000000號行動電話通訊監察
      譯文為據。惟查，依上開通訊監察譯文所示，被告王慶和
      所持用之門號0000000000號行動電話與門號0000000000號
      行動電話持用人「董事長」間，於96年2 月8 日當天固有
      通話紀錄，且依通訊監察譯文內容所示，「董事長」確曾
      表示欲向被告王慶和拿「四一」（第一級毒品海洛因），
      並向王慶和抱怨「你現在東西都拿不到好的喔？」、「拿
      四一，6,000 元回來，沒有用處，拿要幹嘛？」，另對王
      慶和開價「四一」金額1 萬元一節與被告王慶和討價還價
      ，並稱「拿到1 萬會不會太高了，他的東西有那麼好嗎？
      」、「人家才拿8,000 就已經很好了。」等語。然查，「
      董事長」與被告王慶和於96年2 月8 日晚間6 時18分38秒
      該次通話中，「董事長」於對話結束前僅向被告王慶和表
      示「你幫我聯絡看看」，王慶和並答稱「OK」；另於96年
      2 月8 日晚間6 時32分17秒該次通話中，被告王慶和於通
      話結束前亦僅向「董事長」表示「好，董事長，你給我5
      分鐘，我馬上喬」，「董事長」則答稱「對啊，你看看他
      的東西到底怎樣」，此有上開通訊監察譯文附卷可稽，然
      被告王慶和與「董事長」通話後，究否確曾依約聯絡其毒
      品上手；王慶和、「董事長」雙方嗣後究否確曾就第一級
      毒品海洛因之買賣數量及金額達成合意等節，於前開通訊
      監察譯文中雙方聯絡情形以觀，均無從究明。且本案公訴
      人所稱之「董事長」其人真實身份不詳，而未能傳喚「董
      事長」到庭作證，自亦無從藉由交互詰問之方式佐實公訴
      人所認被告王慶和之販毒情節。且遍覽全卷事證，亦無任
      何證據足資證明被告王慶和有何於97年2 月間某日，以其
      所持用之門號0000000000號行動電話與「董事長」持用之
      門號0000000000號行動電話聯絡，而約定由王慶和以6,00
      0 元之價格販賣第一級毒品海洛因與「董事長」一事。是
      當無從僅以被告王慶和於警詢及檢察官訊問時自稱曾為「
      董事長」調取第一級毒品海洛因，每次調0.9 公克，代價
      為6,000 元，共調過2 、3 次等別無其它旁證可佐之單一
      自白，即遽令被告王慶和負擔本件公訴人所指訴之販賣第
      一級毒品海洛因罪責。
（二）另公訴意旨認被告王慶和於上述時間、地點，販賣第二級
      毒品甲基非他命與趙健志部分，經查，本件無證人趙健志
      之警詢或偵訊筆錄在卷可參，而證人趙健志於本院審理中
      復未證稱有何曾向被告王慶和購買購買第二級毒品甲基非
      他命之情，且揆諸全卷事證，亦別無其它證據堪認被告王
      慶和確曾販賣毒品與趙健志，是公訴人認被告王慶和於96
      年6 月後某日，在王慶和位於桃園縣八德市大興里17鄰城
      仔4 之25號住處，販賣第二級毒品安非他命與趙健志云云
      ，全無所據，自無從認定被告王慶和有何公訴人所指此部
      分犯嫌。
四、綜上所述，公訴人所提出之證據尚無足證明被告王慶和有何
    此部分販賣第一級毒品海洛因、第二級毒品甲基非他命犯行
    。此外，本院復查無其他積極證據足資證明被告王慶和確有
    公訴人所指上開犯行，此部分核屬不能證明被告王慶和犯罪
    。揆諸首揭法條、判例要旨及說明，此部分應諭知被告王慶
    和無罪之判決，以昭審慎。
據上論斷，應依刑事訴訟法第299 條第1 項前段、第301 條第1
項，毒品危害防制條例第4 條第2 項、第19條第1 項，刑法第11
條前段、第47條第1 項、第51條第5 款，判決如主文。
本案經檢察官黃珮如到庭執行職務。
中    華    民    國    98    年    8     月    11    日
                  刑事第十一庭審判長法  官  蔡榮澤
                                    法  官  汪曉君
                                    法  官  林蕙芳
以上正本證明與原本無異。
如不服本判決應於收受判決後10日內向本院提出上訴書狀，並應
敘述具體理由。其未敘述上訴理由者，應於上訴期間屆滿後20日
內向本院補提理由書 (均須按他造當事人之人數附繕本)「 切勿
逕送上級法院」。
                                    書記官  莊凱男
中    華    民    國    98    年    8     月    20    日
附表一：
┌──┬───────┬───────────────┐
│編號│犯罪所得      │備註                          │
├──┼───────┼───────────────┤
│ 一 │新臺幣4,500元 │被告王慶和於事實欄一、（一）販│
│    │              │賣第二級毒品甲基非他命所得財物│
│    │              │。                            │
├──┼───────┼───────────────┤
│ 二 │新臺幣5,000元 │被告王慶和於事實欄一、（二）販│
│    │              │賣第二級毒品甲基非他命所得財物│
│    │              │。                            │
└──┴───────┴───────────────┘
附錄法條：
毒品危害防制條例第4條
製造、運輸、販賣第一級毒品者，處死刑或無期徒刑；處無期徒
刑者，得併科新臺幣 2 千萬元以下罰金。
製造、運輸、販賣第二級毒品者，處無期徒刑或 7 年以上有期
徒刑，得併科新臺幣 1 千萬元以下罰金。
製造、運輸、販賣第三級毒品者，處 5 年以上有期徒刑，得併
科新臺幣 7 百萬元以下罰金。
製造、運輸、販賣第四級毒品者，處 3 年以上 10 年以下有期
徒刑，得併科新臺幣 3 百萬元以下罰金。
製造、運輸、販賣專供製造或施用毒品之器具者，處 1 年以上
7 年以下有期徒刑，得併科新臺幣 1 百萬元以下罰金。
前五項之未遂犯罰之。
毒品危害防制條例第19條
犯第 4 條至第 9 條、第 12 條、第 13 條或第 14 條第 1 項
、第 2 項之罪者，其供犯罪所用或因犯罪所得之財物，均沒收
之，如全部或一部不能沒收時，追徵其價額或以其財產抵償之。
為保全前項價額之追徵或以財產抵償，得於必要範圍內扣押其財
產。
犯第 4 條之罪所使用之水、陸、空交通工具沒收之。

司法院資訊處製作；財團法人民間司法改革基金會備份。
